臺灣高雄地方法院刑事判決　　　　　　　94年度易字第376 號
公　訴　人　臺灣高雄地方法院檢察署檢察官
被　　　告　乙○○
上列被告因竊盜案件，經檢察官提起公訴（93年度偵字第23078
號），嗣因被告就被訴事實為有罪之陳述，經本院告知簡式審判
程序意旨，並聽取公訴人及被告之意見後，本院合議庭裁定由受
命法官獨任依簡式審判程序審理，判決如下：
    主  文
乙○○共同踰越牆垣而竊盜，累犯，處有期徒刑柒月。
    事  實
一、乙○○於民國（下同）93年間，因竊盜案件，經本院93年度
    簡字第2324號判處有期徒刑2 月確定，並於93年9 月22日入
    監執行，於93年11月1 日執行完畢出監，猶不知悔改，竟因
    買酒缺錢，復夥同成年男子甲○○（業經本院於94年6 月14
    日另案審結）共同意圖為自己不法所有之犯意聯絡，於93年
    11月12日早上9 時50分許，由甲○○騎乘一部不詳車牌號碼
    之機車搭載乙○○至高雄縣阿蓮鄉港後村港後134 之30號丁
    ○○所有未有人看守之舊工廠牆垣前，見該工廠歇業多時，
    現場無人住居或看守之便，推由乙○○留在舊工廠牆垣外把
    風接應，甲○○則攀越圍牆進入該舊工廠內，徒手竊取劉建
    仁所有之油桶鐵蓋100 個（價值新臺幣250 元），得手後，
    再攀越圍牆外出，並交付給乙○○後，旋由甲○○牽該機車
    欲招呼乙○○離去之際，適為鄰居黃福雄發現上情而報警，
    為警當場查獲乙○○，並扣得前述油桶鐵蓋100 個，而甲○
    ○則乘隙騎乘該機車逃逸，嗣經警循線查獲，始悉上情。
二、案經高雄縣政府警察局湖內分局報請臺灣高雄地方法院檢察
    署檢察官偵查起訴。
    理  由
壹、程序方面：
一、按除被告所犯為死刑、無期徒刑、最輕本刑為三年以上有期
    徒刑之罪或高等法院管轄第一審案件者外，於法院行準備程
    序進行中，被告先就被訴事實為有罪之陳述時，審判長得告
    知被告簡式審判程序之旨，並聽取當事人、代理人、辯護人
    及輔佐人之意見後，裁定進行簡式審判程序；且受命法官行
    準備程序，與法院或審判長有同一之權限；又簡式審判程序
    之證據調查，不受刑事訴訟法第159 條第1 項、第161 條之
    2 、第161 條之3 、第163 條之1 及第164 條至第170 條規
    定之限制，刑事訴訟法第273 條之1 第1 項、第279 條第2
    項前段、第273 條之2 分別定有明文。
二、查本件被告所犯為死刑、無期徒刑、最輕本刑為三年以上有
    期徒刑以外之罪，且非高等法院管轄第一審之案件，其於準
    備程序就前揭被訴事實為有罪之陳述，經受命法官告知簡式
    審判程序之旨，並聽取當事人之意見後，本院認無不得或不
    宜改依簡式審判程序進行之處，爰依刑事訴訟法第273 條之
    1 第1 項、第284 條之1 ，裁定本件由受命法官獨任進行簡
    式審判程序，合先敘明。
貳、實體方面：
一、右揭犯罪事實，業據被告乙○○於本院94年6 月20日審訊時
    供承不諱，核與同案共犯甲○○於審訊時之供述情節相符，
    亦核與被害人丁○○於警詢時指訴情節大致吻合，並核與證
    人黃福雄於警詢、偵訊、審理時之證述遭竊情節符合，有扣
    押筆錄、扣押目錄表各一紙，現場圍牆及查獲照片四張在卷
    可徵，並有起獲油桶鐵蓋100 個之贓物領據在案足佐，其自
    白與事實相符，而事證已臻明確，被告前揭牆垣外把風接應
    犯竊盜之犯行洵堪認定。
二、按以自己共同犯罪之意思，參與實施犯罪構成要件以外之行
    為，或以自己共同犯罪之意思，事先同謀，而由其中一部分
    人實施犯罪之行為者，均為共同正犯，司法院大法官會議著
    有釋字第109 號解釋足資參照。查被告乙○○雖未實際踰越
    圍牆而犯竊盜，惟其既與甲○○事先同謀踰越圍牆之竊盜，
    即足認被告乙○○有自己共同犯罪之意思。是核被告乙○○
    所為，係犯刑法第321 條第1 項第2 款踰越圍牆而犯竊盜之
    加重竊盜罪。被告與甲○○間，就右開犯行，均有犯意聯絡
    及行為分擔，皆為共同正犯。又被告前於93年間，因犯竊盜
    案件，經本院93年度簡字第2324號判處有期徒刑2 月確定，
    於93年9 月22日入監執行，並於93年11月1 日執行完畢出監
    ，此有被告之刑案資料查註紀錄表可按，被告畢後五年內再
    犯本罪，應依累犯規定加重其刑。爰審酌被告於93年間，因
    竊盜罪，經本院判處有期徒刑2 月確定之素行不端，此有前
    開之刑案資料查註紀錄表可按，再參酌本件之犯罪之手段、
    目的、行為之情節及所得僅價值250 元許，及念其於警詢及
    偵訊、審訊均坦承犯行、態度良好，並有悔改之意等一切情
    狀，爰量處如主文所示之刑。
據上論斷，應依刑事訴訟法第273 條之1 第1 項、第284 條之1
、第299 條第1 項前段，刑法第28條、第321 條第1 項第2 款、
第47條，判決如主文。
本案經檢察官丙○○到庭執行職務。
中    華    民    國    94    年 　 6     月    28　  日
                  刑事第五庭  法  官  施添寶
中　　華　　民　　國　　94　　年　　6 　　月　　28　　日
以上正本證明與原本無異。
如不服本判決，應於收受送達後10日內向本院提出上訴書狀。
　　　　　　　　　　　        書記官  陳威志
附錄本案判決論罪科刑法條：
中華民國刑法第321 條
犯竊盜罪而有左列情形之一者，處六月以上、五年以下有期徒刑
：
  一、於夜間侵入住宅或有人居住之建築物、船艦或隱匿其內而
      犯之者。
  二、毀越門扇、牆垣或其他安全設備而犯之者。
  三、攜帶兇器而犯之者。
  四、結夥三人以上而犯之者。
  五、乘火災、水災或其他災害之際而犯之者。
  六、在車站或埠頭而犯之者。
前項之未遂犯罰之。
